臺灣彰化地方法院刑事判決　　　　　　　　　　　　　九十一年度訴字第九六二號
　　公　訴　人　臺灣彰化地方法院檢察署檢察官
　　被　　　告　甲○○
右列被告因違反毒品危害防制條例案件，經檢察官提起公訴 (九十一年度毒偵字第九
二四號)，暨移送併案審理（九十一年度毒偵字第一九三０號），本院判決如左：
    主  文
甲○○連續施用第一級毒品，處有期徒刑壹年。
扣案之注射針筒壹支沒收。
    事  實
一、甲○○前因施用毒品案件，經本院八十七年度毒聲字第二八六號裁定送觀察、勒
    戒後，認有繼續施用毒品之傾向，經聲請由本院以八十七年度毒聲字第一二八二
    號裁定令入戒治處所施以強制戒治一年，於實施滿三個月後，經評估戒治成績合
    格，由檢察官聲請本院以八十八年度毒聲字第二五０八號裁定准予停止戒治，所
    餘戒治期間交付保護管束，於保護管束期滿，未經撤銷停止強制戒治，由台灣彰
    化地方法院檢察署檢察官於八十八年十月十二日以八十八年度戒毒偵字第七六、
    七九號為不起訴處分確定，復因施用第一、二級毒品案件，經依本院九十年度毒
    聲字第一七五七號裁定移送戒治處所施予強制戒治一年，所涉刑事案件部分，並
    經本院以九十年度訴字第八五八號判決分別判處有期徒刑九月、八月，應執行有
    期徒刑一年三月確定，嗣自九十年七月十八日起送台灣雲林戒治所強制戒治滿三
    月後，其成效經評定合格，無繼續戒治必要，經本院以九十一年度毒聲字第九三
    號裁定停止戒治，所餘戒治期間付保護管束。詎其出戒治所，仍不知悔改，再於
    保護管束期間，基於施用第一級毒品海洛因之概括犯意，自九十一年三月二十四
    日起至同年七月二十九日中午十二時止，在其位於彰化縣伸港鄉○○村○○路○
    段一四二巷廿七號之住處，以將第一級毒品海洛因混加水置於注射針筒中，注射
    於手臂之方式，連續施用第一級毒品海洛因命多次，平均約二、三天施用一次，
    嗣分別於九十一年三月二十六日，其因前施用毒品案件，經本院裁定停止戒治付
    保護管束，於保護管束期間經台灣彰化地方法院檢察署觀護人室通知其到署採驗
    尿液，結果呈鴨片類陽性反應及於九十一年八月一日，在其上開住處為警查獲，
    並當場扣得其所有，已供施用毒品用之注射針筒一支。
二、案經臺灣彰化地方法院檢察署檢察官自動檢舉偵查起訴暨彰化縣警察局彰化分局
    報請台灣彰化地方法院檢察署檢察官併案審理。
     理  由
一、右揭事實，業據被告甲○○於本院審理時，供認不諱，且被告於九十一年三月二
    十六日為台灣彰化地方法院觀護人所採取之尿液經送檢驗結果，確呈鴉片類陽性
    反應，此有詮昕科技股份有限公司九十一年四月三日所出具之濫用藥物尿液檢驗
    報告在卷可憑，復有扣案之注射針筒一支可資佐證，被告之自白信與事實相符，
    應堪採信。至其於九十一年八月二日經警所採取之尿液，送請檢驗之結果，雖未
    檢出嗎啡（海洛因入人體後，水解還原成嗎啡，再循嗎啡之代謝方式排出體外）
    陽性反應，此有彰化縣衛生局九十一年八月十二日煙檢字第九一一三九六號煙毒
    尿液檢驗成績書一紙在卷可稽，然按海洛因進入人體後，百分之五十以上於八小
    時內自尿中排出，百分之八十以上於二十四小時內自尿中排出，七十二小時內仍
    有微量排出，是若尿液中經檢驗出有嗎啡陽性反應，推論其施用期間最長可能不
    會超過三日。且尿液內嗎啡、海洛因成分之檢出與其投與量、個人體質及檢測儀
    器之精密度有關，此有行政院衛生署（八十）藥檢醫字第０五三四二０號函可憑
    。被告已於本院審理時供認其最後一次施用海洛因之時間係九十一年七月二十九
    日，該日之後即未再施用，而其每次施用海洛因係將海洛因摻水置於注射針筒中
    ，注射於手臂之方式為之等情，已據之供明在卷，其於九十一年七月二十九日所
    施用之海洛因，或因海洛因施用之量微或已自尿中排出，是於同年八月二日採其
    尿液送驗結果，依上開函文說明，未能檢出嗎啡陽性反應，自屬可能，是不能僅
    憑此檢驗結果即遽認被告之自白與事實不符，而逕為有利於被告之認定，附此敘
    明。再被告前因施用毒品案件，經本院八十七年度毒聲字第二八六號裁定送觀察
    、勒戒後，認有繼續施用毒品之傾向，經聲請由本院以八十七年度毒聲字第一二
    八二號裁定令入戒治處所施以強制戒治一年，於實施滿三個月後，經評估戒治成
    績合格，由檢察官聲請本院以八十八年度毒聲字第二五０八號裁定准予停止戒治
    ，所餘戒治期間交付保護管束，於保護管束期滿，未經撤銷停止強制戒治，由台
    灣彰化地方法院檢察署檢察官於八十八年十月十二日以八十八年度戒毒偵字第七
    六、七九號為不起訴處分確定，復因施用第一、二級毒品案件，經依本院九十年
    度毒聲字第一七五七號裁定移送戒治處所施予強制戒治一年，所涉刑事案件部分
    ，並經本院以九十年度訴字第八五八號判決分別判處有期徒刑九月、八月，應執
    行有期徒刑一年三月確定，嗣自九十年七月十八日起送台灣雲林戒治所強制戒治
    滿三月後，其成效經評定合格，無繼續戒治必要，經本院以九十一年度毒聲字第
    九三號裁定停止戒治，所餘戒治期間付保護管束等情，有該不起訴處分書、判決
    書、臺灣高等法院被告全國前案紀錄表及台灣彰化地方法院檢察署刑案資料查註
    紀錄表乙紙附卷可按。綜上所述，本件事證業已明確，被告之犯行，洵堪認定。
二、核被告所為，係犯毒品危害防制條例第十條第一項施用第一級毒品罪。其為供施
    用第一級毒品所持有毒品之低度行為，已為施用之高度行為所吸收，不另論罪。
    被告先後多次施用第一級毒品之犯行，時間緊接，所犯又係構成要件相同之罪名
    ，顯係基於概括犯意為之，應依連續犯規定論以一罪，並加重其刑。復查被告係
    自九十一年三月二十四日起至同年七月二十九日止，有連續施用第一級毒品海洛
    因之犯行，而公訴人僅就被告於九十一年三月二十六日或其前三日內之某時，施
    用第一級毒品海洛因一次之犯行提起公訴，該未經起訴之部分，與檢察官起訴之
    部分，因被告係基於概括之犯意而為之，具有連續犯之關係，屬裁判上之一罪，
    其一部起訴之效力及於全部，故本院自得併予審究，併此敘明。爰審酌被告前曾
    有施用毒品罪行，經送觀察勒戒、強制戒治後，猶不知悔改，再施用毒品海洛因
    不輟，不僅戕害自身健康，更辜負國家將之視為病人，並施以長時間之戒治處遇
    之苦心，惟其對他人權益之侵害仍屬有限，於本院審理中已坦承其犯行，及其犯
    罪目的、手段等一切情狀，量處如主文所示之刑。扣案之注射針筒一支，係被告
    所有，且已供被告施用毒品犯罪所用之物，爰依刑法第三十八條第一項第二款之
    規定，宣告沒收。
據上論斷，應依刑事訴訟法第二百九十九條第一項前段，毒品危害防制條例第十條第
一項，刑法第十一條前段、第五十六條、第三十八條第一項第二款，判決如主文。
本案經檢察官陳信宏到庭執行職務。
中      華      民      國    九十一    年      九      月     十七     日
                              臺灣彰化地方法院刑事第一庭
                                      審判長法官  葉   榮   郎
                                      法      官  李   進   清
                                      法      官  簡   璽   容
右正本證明與原本無異。
如不服本判決，應於判決送達後十日內向本院提出上訴狀( 須附繕本 )。
                                      法院書記官  王   惠   嬌
中      華      民      國    九十一    年      九      月     十九     日
毒品危害防制條例第十條
施用第一級毒品者，處六月以上五年以下有期徒刑。
施用第二級毒品者，處三年以下有期徒刑。
